# 关于会计师事务所审计年限的问题？

提问人：chenyiwei 时间：2015-06-12 22:56:10
职业道德守则和现行的中国证监会 2003 年签字CPA轮换规定中的轮换都是针对个人（项目合伙人和签字CPA）的，不涉及事务所的轮换。事务所轮换只有国资委方面才有强制性的定期轮换规定。

回答人：chenyiwei
职业道德守则和现行的中国证监会 2003 年签字CPA轮换规定中的轮换都是针对个人（项目合伙人和签字CPA）的，不涉及事务所的轮换。事务所轮换只有国资委方面才有强制性的定期轮换规定。